【裁判字號】    89,親,42
【裁判日期】    890908
【裁判案由】    否認婚生子女
【裁判全文】
臺灣屏東地方法院民事判決  八十九年度親字第四二號
    原      告    甲○○
    被      告    丙○○
    兼法定代理人  乙○○
右當事人間請求否認婚生子女事件，本院判決如左：
    主    文
確認被告丙○○非原告與被告乙○○所生之女。
訴訟費用由被告負擔。
    事    實
甲、原告方面：
一、聲明：求為判決如主文第一項所示。
二、陳述：
    原告與被告乙○○於民國七十八年十二月一日結婚，於八十七年三月五日分居，
    八十八年十月二十五日離婚。惟原告於八十七年六月間即與訴外人賴凱達同居，
    並於八十九年一月二十一日生有一女即被告丙○○，但查被告丙○○出生之日回
    溯第一百八十一日起至第三百零二日止之受胎期間，原告與被告乙○○並未有同
    居之事實，被告丙○○顯非原告自被告乙○○受胎所生，而係原告與訴外人賴凱
    達同居所生，爰訴請確認被告丙○○非原告與被告乙○○所生之女。
三、證據：提出戶籍登記簿謄本一件為證，並聲請訊問證人賴凱達。
乙、被告方面：
一、聲明：同意原告之請求。
二、陳述：
    被告乙○○直至收到本件起訴書始知原告生有小孩一事，被告乙○○與原告係八
    十七年三月五日分居，自此即未曾同居，被告丙○○確實不是被告乙○○所生，
    被告乙○○已對原告提起通姦之告訴。
    理    由
一、本件原告主張其與被告乙○○於七十八年十二月一日結婚，於八十七年三月五日
    分居，八十八年十月二十五日離婚，惟於八十七年六月間即與訴外人賴凱達同居
    ，並於八十九年一月二十一日生有被告丙○○，但查被告丙○○出生之日回溯第
    一百八十一日起至第三百零二日止之受胎期間，原告與被告乙○○並未有同居之
    事實，被告丙○○顯非原告自被告乙○○受胎所生，而係原告與賴凱達同居所生
    等情，業據其提出戶籍登記簿謄本一件為證，並據證人賴凱達到庭證述屬實，同
    為被告乙○○所陳明，原告之主張應堪信為實在。
二、按從子女出生日回溯第一百八十一日起至第三百零二日止為受胎期間；又妻之受
    胎，係在婚姻關係存續中者，推定其所生子女為婚生子女，民法第一千零六十二
    條第一項、第一千零六十三條第一項分別定有明文。查本件被告丙○○之受胎期
    間雖於原告與被告溫玉英之婚姻關係存續中，而受婚生之推定，然被告丙○○之
    受胎期間，原告與被告乙○○並未有同居之事實，而係原告自賴凱達受胎所生等
    情，業如前述。從而，被告丙○○既非原告自被告乙○○受胎所生，則原告依民
    法第一千零六十三條第二項規定，提起本件否認婚生子女之訴，於法即無不合，
    所訴應予准許。
據上論結，本件原告之訴為有理由，依民事訴訟法第七十八條、第八十五條第一項前
段，判決如主文。
中      華      民      國    八十九    年      九      月      八      日
                                    臺灣屏東地方法院民事第二庭
~B法      官  王致傑
右為正本係照原本作成。
如對本判決上訴，須於判決送達後二十日內向本院提出上訴狀。
~B法院書記官  粘嫦珠
中      華      民      國    八十九    年      九      月      八      日


司法院資訊處製作；財團法人民間司法改革基金會備份。
